【裁判字號】    98,裁,1018
【裁判日期】    980430
【裁判案由】    營業稅
【裁判全文】
最  高  行  政  法  院  裁  定
                                      98年度裁字第1018號
上  訴  人  信元金屬有限公司
代  表  人  甲○○
被 上訴 人  財政部臺灣省南區國稅局
代  表  人  邱政茂
上列當事人間營業稅事件，上訴人對於中華民國96年3月27日高
雄高等行政法院95年度訴字第1087號判決，提起上訴，本院裁定
如下：
    主  文
上訴駁回。
上訴審訴訟費用由上訴人負擔。
    理  由
一、按對於高等行政法院判決之上訴，非以其違背法令為理由，
    不得為之，行政訴訟法第242條定有明文。依同法第243條第
    1項規定，判決不適用法規或適用不當者，為違背法令；而
    判決有同條第2項所列各款情形之一者，為當然違背法令。
    是當事人對於高等行政法院判決上訴，如依行政訴訟法第24
    3條第1項規定，以高等行政法院判決有不適用法規或適用不
    當為理由時，其上訴狀或理由書應有具體之指摘，並揭示該
    法規之條項或其內容；若係成文法以外之法則，應揭示該法
    則之旨趣，倘為司法院解釋或本院之判例，則應揭示該判解
    之字號或其內容。如以行政訴訟法第243條第2項所列各款情
    形為理由時，其上訴狀或理由書，應揭示合於該條項各款之
    事實。上訴狀或理由書如未依此項方法表明者，即難認為已
    對高等行政法院判決之違背法令有具體之指摘，其上訴自難
    認為合法。
二、本件上訴人對於高等行政法院判決上訴，雖以該判決違背法
    令為由，惟核其上訴理由，係就原審取捨證據、認定事實之
    職權行使，指摘其為不當，並就原審所為論斷，泛言未論斷
    及違背證據法則、平等原則、適用法規不當、不適用法規，
    而非具體說明其有何不適用法規或適用法規不當之情形，並
    揭示該法規之條項或其內容，及合於行政訴訟法第243條第2
    項所列各款之事實，難認對該判決之如何違背法令已有具體
    之指摘。依首開規定及說明，應認其上訴為不合法。另本院
    83年度判字第1384號係就農民團體辦理農產品共同運銷、出
    售所為之判決，與本件情節不同，自不得比附援引。又「行
    政主管機關就行政法規所為之釋示，係闡明法規之原意，應
    自法規生效之日起有其適用。」業據司法院釋字第287號解
    釋在案，財政部民國94年3月25日臺財稅第00000000000號函
    釋，雖在上訴人88年及89年開立系爭統一發票後始發布，自
    仍得適用。復財政部86年3月18日臺財稅第00000000號、87
    年7月14日臺財稅第00000000號、88年6月24日臺財稅第8819
    21502號函釋，固均載明「營業人確有向廢棄物運銷合作社
    之社員購進廢棄物，並向該合作社支付貨款，其取得該合作
    社開立金額相符之統一發票作為進項憑證申報扣抵銷項稅額
    ，於法尚無不合」之意旨。惟上訴人代表人之父楊義村（其
    自稱係上訴人之實際負責人）雖名為臺灣省第二資源回收物
    運銷合作社（下稱二資社）產銷班長，然非該社社員，自不
    得使用二資社統一發票交付上訴人，業據原審詳予論明，上
    訴人卻仍藉由非社員取得二資社所開立之統一發票充作進項
    稅額並申報扣抵銷項稅額，自無主張信賴該函釋而適用信賴
    保護之餘地，均併予敘明。
三、據上論結，本件上訴為不合法。依行政訴訟法第249條第1項
    前段、第104條、民事訴訟法第95條、第78條，裁定如主文
    。
中    華    民    國    98    年    4     月    30    日
                    最高行政法院第二庭
                        審判長法官  鍾  耀  光
                              法官  廖  宏  明
                              法官  張  瓊  文
                              法官  王  德  麟
                              法官  黃  清  光
以  上  正  本  證  明  與  原  本  無  異
中    華    民    國    98    年    5     月    4     日
                              書記官  黃  淑  櫻


司法院資訊處製作；財團法人民間司法改革基金會備份。
